臺灣高等法院高雄分院刑事裁定
111年度聲字第863號
聲  請  人  臺灣高等檢察署高雄檢察分署檢察官
受  刑  人  黃武郎


上列聲請人因受刑人數罪併罰有2 裁判以上，聲請定其應執行之
刑（111年度執聲字第404號），本院裁定如下：
    主  文
黃武郎犯如附表所示之各罪，所處各如附表所示之刑，應執行有
期徒刑拾年。
    理  由
一、聲請意旨略以：受刑人黃武郎因犯附表所示之罪，先後經判
    處如附表所示之刑確定，應依刑法第53條、第51條第5 款，
    定其應執行之刑，爰依刑事訴訟法第477 條第1 項聲請裁定
    等語。
二、被告所犯數罪有二裁判以上時，其所犯各罪是否合於數罪併
    罰規定，應以各裁判中最初判決確定者為基準，凡在該裁判
    確定前所犯之各罪，均應依刑法第50條、第51條規定，定其
    應執行之刑。數罪併罰案件之實體裁判確定後，即生實質之
    確定力，除因增加經另案判決確定合於數罪併罰之其他犯罪
    ，或原定應執行刑之數罪中有部分犯罪，因非常上訴、再審
    程序而經撤銷改判，或有赦免、減刑等情形，致原裁判定刑
    之基礎已經變動，或其他客觀上有責罰顯不相當之特殊情形
    ，為維護極重要之公共利益，而有另定應執行刑之必要者外
    ，法院應受原確定裁定實質確定力之拘束（最高法院110 年
    度台抗大字第489 號刑事裁定參照）。
三、受刑人行為後，刑法第51條第5款於民國於95年7月1日修正
    施行；刑法第50條關於數罪併罰之規定，亦於102年1月25日
    修正施行。其中刑法第51條第5款部分，修正前係規定：「
    宣告多數有期徒刑者，於各刑中之最長期以上，各刑合併之
    刑期以下，定其刑期。但不得逾20年」。修正後係規定「宣
    告多數有期徒刑者，於各刑中之最長期以上，各刑合併之刑
    期以下，定其刑期。但不得逾30年」。以修正前之規定較有
    利於受刑人。其中刑法第50條部分，修正前係規定：「裁判
    確定前犯數罪者，併合處罰之」。修正後係規定：「裁判確
    定前犯數罪者，併合處罰之。但有下列情形之一者，不在此
    限：一、得易科罰金之罪與不得易科罰金之罪。二、得易科
    罰金之罪與不得易服社會勞動之罪。三、得易服社會勞動之
    罪與不得易科罰金之罪。四、得易服社會勞動
    之罪與不得易服社會勞動之罪」（第1 項）、「前項但書情
    形，受刑人請求檢察官聲請定應執行刑者，依第51條規定定
    之」（第2 項）。以修正後之規定較有利於受刑人。經綜合
    比較結果，因受刑人所犯如附表所示各罪之宣告刑，合併刑
    度並未逾20年，仍以現行刑法較有利於受刑人，應適用現行
    刑法。
四、查本件受刑人所犯如附表所示之罪，先後經法院判處如附表
    所示之刑，並於附表所載之日期分別確定在案，有臺灣高等
    法院被告前案紀錄表及各該刑事判決書在卷足憑。又其中受
    刑人所犯如附表編號2、4所示係得易科罰金之罪；附表其餘
    編號所示則係不得易科罰金之罪，惟受刑人就附表所示各罪
    ，已聲請檢察官合併定其應執行之刑，有受刑人聲請書附卷
    可參（詳本院卷第9頁）。是檢察官就附表所示之罪，聲請
    定其應執行之刑，經核符合前揭規定，應予准許。另受刑人
    所犯如附表編號1至5所示之罪，固經法院定應執行有期徒刑
    4年6月確定，惟受刑人既有合於數罪併罰之如附表所示之罪
    ，應定其應執行刑，則該罪所定之應執行刑即當然失效，且
    不違反一事不再理原則，本院自可就附表所示各罪，更定其
    應執行刑。是本院定其應執行刑，不得逾越刑法第51條第5 
    款所定法律之外部界限，即不得重於附表所示各罪之總和。
    亦不得重於附表編號6所示之罪之有期徒刑；附表編號1至5
    所示之罪所定應執行刑之總和，並審酌受刑人所提出之意見
    書，考量其所犯為施用毒品、幫助意圖販賣而持有第二級毒
    品、運輸第二級毒品等案件，以及行為日期之密接程度、行
    為方式等一切情狀，爰定其應執行之有期徒刑如主文所示。
五、依刑事訴訟法第477 條第1 項，刑法刑法第2 條第1 項但書
    、第50條第2 項、第53條、第51條第5 款，裁定如主文。
中    華    民    國    111     年    8    月    16   日
                    刑事第三庭  審判長法  官  吳進寶
                                      法  官  徐美麗  
                                      法  官  方百正  
以上正本證明與原本無異。
如不服本裁定應於送達後5日內向本院提出抗告狀。
中    華    民    國    111     年    8    月    16   日
　　　　　　　　　　　　　　　　　　　書記官  呂姿儀
附表：
編號 罪名 宣告刑 犯罪日期（年月日） 最後事實審  確定判決     備註     法院案號 判決日期 法院案號 確定日期  1 毒品危害防制條例 有期徒刑7月 92年1月12日14時50分許回溯72小時內之某時 臺灣屏東地方法院93年度訴緝字第31號 93年11月2日 同左 93年12月6日 編號1至5部分經臺灣屏東地方法院以95年度聲字第777號裁定應執行有期徒刑4年6月確定 2 毒品危害防制條例 有期徒刑4月       3 毒品危害防制條例 有期徒刑8月 93年8月間某日20時許起至同年9月21日23時45分往前回溯72小時內之某時許止 臺灣屏東地方法院93年度訴字第848號 93年12月30日 同左 94年1月31日  4 毒品危害防制條例 有期徒刑4月       5 毒品危害防制條例 有期徒刑3年 92年1月12日 臺灣屏東地方法院92年度訴字第399號 94年5月19日 同左 94年10月20日  6  毒品危害防制條例 有期徒刑8年  92年6月9日  臺灣高等法院高雄分院110年度上訴字第727號  111 年1 月27日  最高法院111年度台上字第2369號  111 年5月26日